【裁判字號】    91,易,417
【裁判日期】    920331
【裁判案由】    竊盜
【裁判全文】
臺灣士林地方法院刑事判決                          九十一年度易字第四一七號
    公  訴  人  臺灣士林地方法院檢察署檢察官
    被      告  甲○○
    選任辯護人  蔡錦得律師
右列被告因竊盜案件，經檢察官聲請簡易判決處刑（九十一年度偵字第一九三三號）
，及以九十年度偵字第依二二七六號移
通常程序審判，判決如左：
    主  文
甲○○連續竊盜，處有期徒刑肆月，如易科罰金，以參佰元折算壹日。
    事  實
一、甲○○基於意圖為自己不法之所有之概括犯意，於九十年十一月廿七日十六時卅
    分許，在台北市○○區○○路四段卅巷卅五號友衣友酷服飾店，竊取裙子一件，
    置入手提袋中，當場為店員乙○○發現報警查獲；嗣又於九十一年二月十三日二
    十三時三十五分許，在台北市○○區○○路四段四六號一樓「屈臣氏商店」內，
    竊取該商店置放於貨物架上之衛生護墊一包，得手後將之夾藏在褲頭後方，並以
    上衣遮蓋，俟將手上拿的三包衛生護墊結完帳後即欲離去，為該店店員丁○○發
    覺其褲子後面鼓起發覺有異，追出店外叫住甲○○，並報警當場查獲上情。
二、案經台北市政府警察局內湖分局移送臺灣士林地方法院檢察署檢察官聲請簡易判
    決處刑，及移送併辦。
    理  由
一、訊據被告甲○○，矢口否認前揭犯行，辯稱：裙子那案，伊沒有偷，裙子是其友
    丙○○於當天送伊的，伊還沒有經過店門口時，店員就跑出來將伊手中的一袋衣
    服搶過去看，並稱伊偷衣服；衛生護墊部分，是伊進入店裡，伊先挑選了三包衛
    生護墊，後來發現有不一樣的新款，又拿了一包新款，因為拿不動就順手塞在後
    面褲頭，結果忘記結帳，並非有意要行竊，況且被查獲時伊尚在店門口尚未離去
    ，不算偷竊云云。
二、然查：
  １、偷裙子部分：
    (1)被告於警訊中初稱：「... 我行經友衣友褲服飾店店門口，看了該店擺在走道
      上的衣物，順便整理自己袋中的衣物，店員乙○○就說我偷了她店裡的衣物。
      」、於本院審理時陳稱：「當時我還沒有到他們店門口，我在店旁整理我的衣
  物，當我走到他們店門口時，她就衝出來，說我是小偷....。」等語，前後雖
      不甚一致，然被告確實有在友衣友褲服飾店門口整理其袋中物品無誤。
    (2)被告於店門口時，如何竊取裙子等情，業經證人即店員乙○○於本院審理時證
      稱：當天下午四點多左右，伊看到被告在店門口，把店門口半身模特兒架子上
      的裙子往上拉出，放入自己的袋子內就要離去，伊有看見，伊當時在店門口快
      靠近走廊的地方，該模特兒架是下半身的，上面沒有人形的身體，故裙子直接
      往上拉就可以拉出來等語明確。是被告全部之行竊過程，業經店員乙○○親眼
      目睹並當場自其手提袋中取出該贓物而逮獲，復有證人乙○○提出該被竊裙子
      之進貨證明在卷可按，且被害人鄰近商家丘婷、簡元泰亦陳稱該服飾店確有陳
      列係爭裙子一個星期左右，此並有查訪表二份可稽。
    (3)被告雖辯稱其手提袋中之裙子係友人丙○○所贈送云云。然查證人丙○○於本
      院審理時證稱：伊在夜市買一條裙子，因不能試穿但伊蠻喜歡，於是就買回去
      ，伊一向穿Ｓ號，後來發覺尺寸不合，因伊比較瘦，而裙子太大，於是就送給
      被告，該裙子的花色與本案係爭裙子相似，但伊能確定所買的裙子上沒有註明
      Ｓ、Ｍ、Ｌ號等尺寸，故會買錯等語。但查偵查卷中所附本案係爭裙子之照片
      ，很明顯有個Ｍ號標幟，此有偵查中之勘驗筆錄裙子上有Ｍ標籤及照片一幀可
      稽，是被告所稱丙○○所贈與之裙子並非本案係爭裙子應可認定。
  ２、偷竊衛生護墊部分：
    (1)被告於警訊中自承：「..... 順手將一包好自在日適潔護墊，夾藏在褲頭後方
      用衣服遮著，偷離店方，在該店前之騎樓被店員發現叫住而被捉住的。」、「
      （你挾帶好自在日適潔護墊出該店門外，被該店之店員發現叫住妳，是否有再
      問你一句，有無未結帳之物品？）他有問我，我回答說都已結完帳。」等語，
      核與店員丁○○於警訊中證稱：「我當時在店內補貨，剛好甲○○結完帳走出
      店門口，我確發現她褲子後面有鼓起覺得怪怪，就隨其後面追出店外，在隔壁
      四八號前將甲○○叫住，我問她有沒有東西沒結帳，甲○○回答說沒有，都結
      完帳了，我就請她將褲子後之東西取出，就報警處理。」等語相符；被告九十
      一年二月十四日偵查中亦自承：伊腳剛跨出門即被抓。是被告於何處被查獲已
      甚明確，其嗣後空言謊稱警察亂寫云云，顯係事後卸責之詞，不足採信。
    (2)屈臣氏均有購物籃供客人盛裝物品之用，縱被告無使用購物籃，然四包護墊之
      體積並非甚大，被告以單手即可持有之事實，除據被害人丁○○陳述明確外，
      並有被告於偵查中當庭以單手及雙手持有當日所購買相同種類護墊之照片二張
      附卷可稽，自該二紙照片即可明顯看出被告當日以雙手即足以拿取所欲購買之
      物品，根本無須另行將護墊夾藏於褲頭後方，使其腰際因有異物而有不舒適之
      感，況當日所購買之物均為衛生護墊且數量不多，其結帳時豈有將置放於腰際
      褲頭之護墊遺忘之理，是其將一包衛生護墊夾藏於褲頭後方，並以衣服遮蓋，
      其故意不付帳一包，已甚為灼然。
    (3)雖被告復辯稱：其當時與妹妹吵架，又有憂鬱症而忘記付帳云云；惟查九十一
      年九月十日庭訊時，被告對其當天穿何衣服？當天結帳結幾包？當時付現、刷
      卡？等問題均能清楚回答：當天牛仔褲、短上衣外套、結帳的是手上拿著的三
      包、當時是刷卡等，顯見被告之記憶能力良好，辯稱忘記付帳云云顯屬無稽。
  ３、此外，並有贓物認領保管收據二份、及上述贓物之相關照片在卷可資佐證，被
      告犯行已臻明確，應依法論科。
三、查被告甲○○意圖為自己不法之所有，而竊取他人之動產，核犯刑法第三百二十
    條第一項之竊盜罪，其先後二次竊盜犯行，時間緊接，所犯係構成要件相同之罪
    名，顯係基於概括犯意為之，為連續犯，應以一罪論並依法加重其刑。次查被告
    行竊裙子部分與本案偷竊衛生護墊部分時間緊接，顯是基於概括犯意，為裁判尚
    一罪，本院自得併辦，並此敘明。再查被告尚無犯罪前科，且本件竊取之財物價
    值不多，僅區區數百元，本應從輕量刑，讓其有改過自新之機會，然查被告對於
    已甚明確之竊盜犯行，自始至終均仍杜撰情節，飾詞狡辯，浪費司法資源，毫無
    悔過之意，爰審酌被告犯罪之動機、目的、手段，犯罪時所受之刺激及其品性、
    生活狀況、智識程度、犯罪所生之損害，及犯罪後態度等一切情狀，量處如主文
    所示之刑，並諭知易科罰金之折算標準。
據上論結，應依刑事訴訟法第四百五十二條、第二百九十九條第一項前段，刑法第五
十六條、第三百二十條第一項、第四十一條第一項前段，罰金罰鍰提高標準條例第一
條前段、第二條，判決如主文。
本案經檢察官林聰良到庭執行職務。
中      華      民      國      九十二      年    三    月    三十一  日
                                     臺灣士林地方法院刑事第一庭
                                         法  官  張  國  棟
右正本證明與原本無異
如不服本判決應於送達後十日內向本院提出上訴狀
                                         書記官  陳  雅  加
中      華      民      國      九十二      年    三    月    三十一  日
附錄本案論罪科刑法條全文：
刑法第三百二十條第一項
意圖為自己或第三人不法之所有，而竊取他人之動產者，為竊盜罪，處五年以下有期
徒刑、拘役或五百元以下罰金。


司法院資訊處製作；財團法人民間司法改革基金會備份。
